【裁判字號】    95,抗,575
【裁判日期】    951011
【裁判案由】    本票裁定
【裁判全文】
臺灣臺北地方法院民事裁定               95年度抗字第575號
抗  告  人  乙○○
代  理  人  甲○○
相  對  人  安泰商業銀行股份有限公司
法定代理人  丙○○
上列當事人間聲請本票裁定事件，抗告人對於民國94年11月25日
本院所為之94年度票字第86764號裁定提起抗告，本院裁定如下
：
    主  文
抗告駁回。
抗告程序費用新臺幣壹仟元由抗告人負擔。
    理  由
一、按執票人向本票發票人行使追索權時，得聲請法院裁定後強
    制執行，票據法第123條定有明文。次按本票執票人，依票
    據法第123條規定，聲請法院裁定許可對發票人強制執行，
    係屬非訟事件，此項聲請之裁定，及抗告法院之裁定，僅依
    非訟事件程序，以審查強制執行許可與否，並無確定實體上
    法律關係存否之效力，如發票人就票據債務之存否有爭執時
    ，應由發票人提起確認之訴，以資解決（最高法院57年台抗
    第76號判例參照）。
二、抗告意旨略以：(一)依民事訴訟法第28條第2項規定，本事件
    由本院管轄顯失公平，聲請本案移轉臺灣桃園地方法院簡易
    庭管轄。(二)相對人已向抗告人收取巨額信用保險費，已獲理
    賠，詎相對人持已作廢之系爭本票向本院聲請本票准許強制
    執行。(三)請求相對人將信用貸款免除違約金、利息。(四)抗告
    人業向臺灣板橋地方法院聲請破產和解，經以94年度破字第
    56號案受理，並通知各債權銀行陳報債權，相對人應陳報法
    院併案處理，不可為本件之聲請。(五)抗告人已對相對人將本
    件債權以賤價1或2折賣給暴力討債集團，抗告人已提出恐嚇
    告訴在案。
三、本件相對人主張其執有抗告人於民國93年6月9日簽發，付款
    地在相對人事務所，金額新臺幣（下同）780,000元，利息
    按年息12%計算，免除作成拒絕證書，到期日為94年8月11日
    之本票一紙，詎於到期後經提示僅付款部分外，尚餘631,00
    6 元未獲清償，依票據法第123條聲請裁定許可強制執行等
    情，業據提出與所述相符之本票為證，原裁定予以准許，形
    式上審查即無不合。抗告人雖聲請依民事訴訟法第28條第2
    項將本案移轉臺灣桃園地方法院簡易庭管轄云云，惟查，依
    非訟事件法第194條第1項規定，執票人就本票聲請法院裁定
    強制執行事件，由票據付款地之法院管轄，且此為法定管轄
    ，而民事訴訟法第28條第2項係就合意管轄為規定，系爭本
    票之付款地已載明「安泰商業銀行股份有限公司」，而安泰
    商業銀行股份有限公司址設臺北市○○○路○段158號1樓，
    屬本院轄區，從而，本院有法定管轄權，無民事訴訟法第28
    條第2項有關合意管轄規定之適用。又揆諸前開說明，法院
    就本票裁定事件，僅就本票是否具備形式要件而為審查，則
    抗告意旨均係實體法上之請求及爭執，縱然屬實亦非本件非
    訟程序所得加以審究，抗告人應依訴訟程序另謀解決。從而
    ，抗告意旨指摘原裁定不當，求予廢棄，為無理由，應予駁
    回。
四、據上論結，本件抗告為無理由，依非訟事件法第46條、第21
    條第2項、第24條第1項、民事訴訟法第495條之1第1項、第
    449 條第1項、第78條，裁定如主文。
中    華    民    國    95    年    10    月    11    日
                民事第三庭  審判長法  官  吳光釗
                                  法  官  賴錦華
                                  法  官  曾啟謀
以上正本係照原本作成
本裁定不得抗告
中    華    民    國    95    年    10    月    11    日
                                  書記官  王月伶


司法院資訊處製作；財團法人民間司法改革基金會備份。
